【裁判字號】    99,上訴,2440
【裁判日期】    990722
【裁判案由】    毒品危害防制條例
【裁判全文】
臺灣高等法院刑事判決                99年度上訴字第2440號
上  訴  人
即  被  告  甲○○
上列上訴人即被告因違反毒品危害防制條例案件，不服臺灣板橋
地方法院99年度訴字第1293號，中華民國99年5 月31日第一審判
決（起訴案號：臺灣板橋地方法院檢察署99年度毒偵字第2195號
），提起上訴，本院判決如下：
    主  文
上訴駁回。
    理  由
一、按不服地方法院之第一審判決而上訴者，應向管轄第二審之
    高等法院為之；上訴書狀應敘述具體理由；上訴書狀未敘述
    上訴理由者，應於上訴期間屆滿後20日內補提理由書於原審
    法院。逾期未補提者，原審法院應定期間先命補正，刑事訴
    訟法第361條第1項、第2項、第3項分別定有明文。又第二審
    法院認為上訴書狀未敘述理由，或上訴有第362 條前段之情
    形者，應以判決駁回之，同法第367 條前段亦有明文規定。
    而所謂上訴之具體理由，必係依卷內既有訴訟資料或提出新
    事證，指摘或表明第一審判決有何採證認事、用法或量刑等
    足以影響判決本旨之不當或違法，而構成應予撤銷之具體事
    由，始足當之；倘僅泛言原判決認定事實錯誤、違背法令、
    量刑失之過重或輕縱，而未依上揭意旨指出具體事由，或形
    式上雖已指出具體事由，然該事由縱使屬實，亦不足以認為
    原判決有何不當或違法者，皆難謂係具體事由，俾與第二審
    上訴制度在請求第二審法院撤銷、變更第一審不當或違法之
    判決，以實現個案救濟及節制濫行上訴之立法目的相契合（
    最高法院97年度台上字第892 號判決參照）。是倘上訴人之
    上訴書狀雖敘述上訴理由，惟並未具體敘述第一審判決有何
    不當或違法情形，即與未敘述具體理由無異，所為上訴，即
    非適法。
二、查本件上訴人即被告甲○○因涉犯毒品危害防制條例第10條
    第1 項之施用第一級毒品罪，經原審判處有期徒刑10月。被
    告不服原審判決，於民國（下同）99年6 月17日提起第二審
    上訴，復於99年7月8日提出上訴理由答辯狀，上訴理由略以
    ：被告於偵審中均自白坦承犯行，得以減輕其刑，原審量刑
    未斟酌一切情狀，且量刑過重。又被告因誤交損友而染上毒
    品，已深自懺悔，家中尚有罹病之母親需被告照料，爰請法
    院給予被告改過之機會，從輕量刑云云。然查，原審法院已
    審酌被告係受徒刑之執行完畢後，5 年內故意再犯本件之累
    犯，依法加重其刑，及被告前已有因施用毒品而經觀察、勒
    戒、強制戒治及多次論罪科刑之紀錄，猶再犯本件施用毒品
    犯行，可徵其悔意不深，遠離毒品之意志薄弱，惟其施用毒
    品係自戕行為，對他人法益尚無具體危害，及其施用毒品之
    動機，暨犯罪後坦承犯行之態度等一切情狀，並無任何輕重
    失衡或違法不當之處，亦無上訴意旨所稱未審酌被告坦承犯
    行等一切情狀，至被告稱有罹病之母親需照顧云云，尚非量
    刑所得審酌事項。本件被告上訴請求從輕量刑云云，未能具
    體指摘原判決於認定事實，適用法律及量刑等項有何違法或
    不當，揆諸上揭意旨，其上訴顯不合法定程式，應予駁回，
    並不經言詞辯論為之。
據上論斷，應依刑事訴訟法第367條前段、第372條，判決如主文
。
中    華    民    國    99    年     7      月  22    日
                  刑事第三庭  審判長法  官   陳博志
                                    法  官   陳德民
                                    法  官   劉興浪
以上正本證明與原本無異。
如不服本判決，應於收受送達後10日內向本院提出上訴書狀，其
未敘述上訴之理由者並得於提起上訴後10日內向本院補提理由書
（均須按他造當事人之人數附繕本）「切勿逕送上級法院」。
                                    書記官   王詩涵
中    華    民    國    99    年    7     月    23    日

司法院資訊處製作；財團法人民間司法改革基金會備份。
